Inventaris van het archief van jhr. mr. James Loudon [levensjaren 1824-1900], 1841-1888 (-1921)
Nationaal Archief, Den Haag
- Aanvulling 2005
  - Enveloppen elk houdende diverse brieven aan generaal De Stuers, geschreven door James Loudon., 1872-1875; 57; 1 omslag
    Tevens zijn ingesloten enige gerelateerde brieven van of aan andere personen. Op elke enveloppe staat een beschrijving van ingesloten brieven, in het handschrift van zoon John Loudon.
  - Enveloppe met opschrift “Onuitgesproken rede bij ‘t graf van Generaal Van Swieten, 12-9-88”., 1888; 58; 1 stuk
    Lijkrede opgesteld door James Loudon
  - Niet verzonden brief van James Loudon aan de Koning., 20 augustus 1876; 62; 1 stuk
  - Brief van prof. W.J.A. Jonckbloet aan James Loudon., 30 januari 1862; 63; 1 stuk
    Met potloodaantekening van James Loudon over Jonckbloets politieke houding in 1873
  - 2 brieven van generaal Verspyck aan James Loudon., 1862; 66; 2 stukken
  - Brief van mevrouw J.H. Valck-Beylon aan James Loudon., 1840; 67; 1 stuk
  - Journaals van Alexander Loudon., 1831-1839; 68; 1 pak
  - Portefeuille houdende het manuscript van het Gedenkschrift van James Loudon. Met enige losse aantekeningen van James Loudon., z.j.; 69; 1 stuk
  - Portefeuille met opschrift “II. Brieven van A. Loudon aan H.G. van Prehn 1832-35”., 1832-1837; 70; 1 pak
  - Periode Nederlands Indië
    Ook buiten deze rubriek zijn stukken aan te treffen uit deze periode. Het is daarom onduidelijk waarom deze rubriek in de oorspronkelijke toegang is opgenomen (DjK 2012)
    - Rapport der Commissie van Enquête omtrent de 1e Atjeh-Expeditie. Batavia., 1874; 25; 1 stuk
      Gebonden exemplaar met blauwe potloodstrepen door James Loudon
    - Pakketje met opschrift “Souvenirs d’oncle John”., 1837-1895; 32; 1 pak
      Door John F. Loudon beschreven enveloppe met beursje vervaardigd door grootmoeder Valck-Beylon voor John Francis d.d. 1837
      Idem, enveloppe met laatste 2 brieven van Alexander 1 Loudon aan John Francis Loudon te Djokjakarta 1839
      Enveloppe met 2 krantenknipsels met necrologieën van John Francis Loudon 1895
      Zwarte portefeuille met boekje met herinneringen van een dochter van James Loudon (Corry of Eugénie) aan haar moeder, haar vader, grootmoeder en tante Corry (Mevr s'Jacob-de Stuers) in het Frans
    - Memorie door James Loudon, met bijlagen., 1873; 33; 1 stuk
      De bijlagen zijn:
      pro-memorie van James L. over F.N. Nieuwenhuyzen met tekst zoals in Gedenkschrift p. 305
      pro-memorie betreffende de Atjeh-oorlog. 1873
      extract-brief van generaal Verspyck d.d. 5-8-1873 met commentaar vanJames Loudon
    - (afschrift van?) vertrouwelijk verslag van de Nederlandse consul te Penang (?), Maleisië, aan de GG. van Nederlands-Indië inzake de lopende Nisero-kwestie., ca. 1883/1884; 37; 1 stuk
      Slecht leesbaar door vocht aangetast. in het Engels
    - Serie brieven., 1858-1876; 46; 1 pak
      3 brieven van A.J. Duymaer van Twist aan James Loudon, 1858-1860
      1 brief van G.-G. Ch.F. Pahud aan James Loudon, 1861
      3 brieven van J.W. Van Lansberge aan James Loudon, 1874-1881
      15 brieven van minister J.J. Rochussen aan Loudon als zijn adviseur, 1858-59
      2 brieven van Van Harencarspel (Algemeen Secret.) aan James Loudon 1875-76
      1 brief S.E.W.Roorda van Eysinga aan James Loudon die F.N. Nieuwenhuyzen als resident te Soerakarta in de pers verdedigde tegen H.J. Lion, 1871
      Brief N.N. aan James Loudon, 1885
      Memorie van James Loudon over positie Gouverneur-Generaal - bijlage bij Gedenkschrift
    - 2 extracten uit het register van besluiten van de gouverneur-generaal van Nederlands-Indië op verzoeken van James Loudon met betrekking tot zijn toelating als advocaat en procureur tot de balie van Batavia en zijn rechtspositie als ambtenaar., 1846, 1852; 47; 2 stukken
    - Enveloppe met opschrift door James Loudon “gebruikt voor de Mémoires”, houdende stukken betreffende de kwesties Atjeh en Billiton. Hierbij tevens enveloppe met brieven aan James Loudon van Van Lansberge, 1875; adjudant Roukens, 1879, J.L. de Bruyn Kops 1882; alsmede pro memorie over Fransen van de Putte in de 1e Kamer, 1896, en pro memorie over Verspyck en Fransen van de Putte, z.j., 1875-1896; 52; 2 stukken
      De meeste van deze stukken zijn voorzien van een paginaverwijzing in de Mémoires.
    - “Toespraak waarmede de 17 jarige Adrienne [Loudon] aan Generaal van Swieten, na zijn terugkomst uit Atjeh, de zilveren krans overhandigde, op den 15 Mei ‘74 […]"., 1875; 56; 1 stuk
      Gekopieerd naar een afschrift van Pahud die present was”.
    - Katern met opschrift “Familie Valck. Familie Loudon”. Bijzonderheden over den levensloop van de zoons van Alexander Loudon en Susanna Gaspardina Valck”., z.j.; 59; 1 stuk
      Aantekeningen betreffende de levensloop van afzonderlijke familieleden vanaf 1766 tot ca. 1881.
    - Portefeuille met opschrift “Atjeh Loudon”, houdende kopieën van officiële bescheiden en gedrukte stukken betreffende de Atjeh-oorlog., 1873-1879; 60; 1 stuk
    - Enveloppen elk houdende diverse brieven behorende tot correspondentie van James Loudon met de Minister van Koloniën W. van Goltstein., 1874-1875; 61; 4 stukken
    - Enveloppe met 3 brieven van Sir Harry St. George Ord, gouverneur van Singapore, aan James Loudon., 1872, 1873; 64; 1 stuk
      “Zie p. 288 Mémoires”.
    - Enveloppe met opschrift door James Loudon “Eenige vluchtige aanteekeningen van generaal De Stuers”. Aantekeningen betreffende (Indische) militaire aangelegenheden., ca. 1874; 65; 1 stuk